

Diego Martin Dalera

Lic. Gestión Educativa Analista de sistemas

☐ dmdalera@gmail.com

011-15-59738326

/diego-martin-dalera

Logros

Dirigí exitosamente la transición a la educación en línea para una institución de formación técnica durante la pandemia, manteniendo una tasa de retención estudiantil del 85% y logrando una adaptación tecnológica en un tiempo récord de 3 semanas.

Supervisé a un equipo de 25 docentes, implementando programas de desarrollo profesional que resultaron en un incremento de 100 % en la satisfacción estudiantil y rendimiento académico.

Negocié y aseguré una sede permanente para el IFTS 16, mejorando significativamente las instalaciones y recursos disponibles para estudiantes y personal, lo que contribuyó a un aumento en la satisfacción general y el prestigio de la institución.

Lideré la expansión de la oferta académica, triplicando las opciones de cursos y programas disponibles, lo que resultó en una mayor diversificación y especialización del currículo, atendiendo así a un espectro más amplio de intereses y necesidades estudiantiles. Esto resulto en un aumento del 300% en el número de inscripciones, alcanzando un récord histórico de estudiantes matriculados y fortaleciendo la posición de la institución en el mercado educativo.

Experiencia

Ministerio de Educación–GCBA (2018–Actualidad)

Rector - IFTS N°16

Responsabilidades: organización, dirección y evaluación de las actividades que corresponden al personal y a los alumnos del instituto.

Ministerio de Educación–GCBA (2019 – Actualidad)

Coordinación de Talleres de Informática en CFP N° 6

Responsabilidades: planear y dirigir la adquisición, actualización, implementación y operación de servicios, productos e infraestructura de Tics que permitan responder a las necesidades y requerimientos de la comunidad educativa

Ministerio de Educación–GCBA (2004-Actualidad)

Docente IFTS 16 (2004-2015) /Docente CFP N° 6

Responsabilidades: conducción del desarrollo de la asignatura a mi cargo con arreglo a las exigencias científicas y a las metodologías de la enseñanza de FP.

Ministerio de Educación – GCBA (2015 - 2018)

Secretario Académico IFTS N°16

Responsabilidades: atención de los aspectos técnicos - pedagógicos de conducción, asesoramiento y apoyo a la carrera de Técnico Superior en Análisis de Sistemas.

Ministerio de Educación – GCBA (2016)

Secretario Administrativo CFP N°27

Responsabilidades: coordinación de las tareas inherentes a la dimensión administrativo organizacional que se realizaban en el centro

Experiencia en el ámbito Privado (1994 - 2004)

Desarrollador de aplicaciones

Me desempeñe en el ámbito privado como desarrollador de software en empresas líderes como Musimundo, CIM medicina privada y Agroparque SRL.

Formación

Licenciado en Gestión Educativa CAECE (2015-2018)

Profesor en Disciplinas Industriales especialización en Informática - INSPT - UTN (2004- 2006)

Diplomatura en Gestión educativa (UTN) (2016)

Técnico Superior en Análisis de Sistemas (19992002)

Desarrollador web con experiencia en JS – React – TS – CSS/SCSS - HTML –Boostrap – BD – GIT